臺灣高等法院高雄分院刑事判決　　　　　　　　　　九十三年度上訴字第九二一號
　　上　訴　人　台灣高雄地方法院檢察署檢察官
　　上　訴　人　甲○○
　　即　被　告
右上訴人等因被告違反毒品危害防制條例案件，不服臺灣高雄地方法院九十三年度訴
字第一四六○號中華民國九十三年七月三十日第一審判決（起訴案號：臺灣高雄地方
法院檢察署年度毒偵字第二三八五號），提起上訴（併辦案號：同署九十三年毒偵字
第四○九三號、第四九七六號、第五○三三號、第五二八四號、第六一七一號），本
院判決如左：
    主  文
原判決撤銷。
甲○○連續施用第一級毒品，累犯，處有期徒刑壹年拾月。扣案如附表所示第一級毒
品海洛因及殘留海洛因之吸管（鏟子）、塑膠鏟管、注射針筒等，均沒收銷燬。
    事  實
一、甲○○曾於民國（下同）八十三年間因違反麻醉藥品管理條例案件，經台灣高雄
    地方法院判處有期徒刑三年九月確定，於八十七年一月十三日假釋縮刑期滿執行
    完畢後，又因施用毒品案件，經裁定送觀察、勒戒後，認無繼續施用毒品之傾向
    ，分別經臺灣高雄地方法院檢察署檢察官於八十七年十月十五日以八十七年度偵
    字第二三一七四號為不起訴處分及台灣高雄地方法院於同年十二月十日以八十七
    年度訴字第五六八號免刑判決確定，其後又於九十年間因施用毒品案件，經台灣
    高雄地方法院裁定送觀察、勒戒後，認有繼續施用毒品傾向，經檢察官聲請強制
    戒治並提起公訴後，由該院以九十年度毒聲字第五四九六號裁定令入戒治所施以
    強制戒治，已於九十一年九月九日強制戒治保護管束期滿執行完畢，並經該院以
    九十年度訴字第二一八一號判決科處有期徒刑七月確定，甫於九十二年五月一日
    執行完畢。詎其仍不知悔改，復基於施用第一級毒品海洛因之概括犯意，自九十
    三年三月中旬某日起至同年十月九日八時二十分許止，連續施用第一級毒品海洛
    因多次，其施用第一級毒品之時間、地點，查獲之時間、地點，扣案物品，均詳
    如附表所示。
二、案經高雄縣政府警察局岡山分局報請臺灣高雄地方法院檢察署檢察官偵查起訴及
    聲請併案審理。
      理  由
一、右揭事實，業據上訴人即被告甲○○（下稱被告）於審理中坦承不諱，且被告被
    查獲所採之尿液經送驗結果均呈嗎啡陽性反應，扣案之白粉含海洛因成分，吸管
    （鏟子）、塑膠鏟管、注射針筒等物呈海洛因陽性反應，有如附表所示之檢驗及
    鑑定報告可憑，足證被告之自白與事實相符。又被告曾因施用毒品案件，經裁定
    送觀察、勒戒後，認無繼續施用毒品之傾向，分別經臺灣高雄地方法院檢察署檢
    察官於八十七年十月十五日以八十七年度偵字第二三一七四號為不起訴處分及台
    灣高雄地方法於同年十二月十日以八十七年度訴字第五六八號免刑判決確定，其
    後又於九十年間因施用毒品案件，經該院裁定送觀察、勒戒後，認有繼續施用毒
    品傾向，經檢察官聲請強制戒治並提起公訴後，由該院以九十年度毒聲字第五四
    九六號裁定令入戒治所施以強制戒治，已於九十一年九月九日強制戒治保護管束
    期滿執行完畢，並經該院以九十年度訴字第二一八一號判處有期徒刑七月確定，
    此有臺灣高雄地方法院檢察署刑案資料查註記錄表、臺灣高等法院被告全國前案
    紀錄表在卷足憑。綜上所述，本案罪證明確，被告施用第一級毒品行為，堪以認
    定，應予依法論科。
二、按海洛因係毒品危害防制條例第二條第二項第一款所稱之第一級毒品，不得持有
    、施用。核被告施用海洛因之行為，係犯該條例第十條第一項之施用第一級毒品
    罪。被告持有海洛因後，進而施用，其持有之低度行為應為施用之高度行為所吸
    收，不另論罪。其先後多次施用第一級毒品海洛因之犯行，時間緊接，犯罪構成
    要件相同，顯係出於概括之犯意為之，應依連續犯之規定，以一罪論，並加重其
    刑。又被告曾於九十年間因違反毒品危害防制條例案件，經台灣高雄地方法院以
    九十年度訴字第二一八一號判處有期徒刑七月確定，甫於九十二年五月一日執行
    完畢，有臺灣高雄地方法院檢察署刑案資料查註紀錄表及臺灣高等法院被告全國
    前案紀錄表各一份在卷可憑，其於五年內再犯有期徒刑以上之本罪，為累犯，應
    依累犯之規定遞加重其刑。又被告如附表編號二至六併案部分施用第一級毒品之
    行為，與起訴事實有連續犯裁判上一罪之關係，本院自得一併審理。
三、原審論處被告罪刑，固非無見；惟查，原審未及就被告如附表編號二至六被告施
    用第一級毒品海洛因之行為，併案審理，尚有未洽，檢察官及被告上訴意旨均執
    此而指摘原判決不當，為有理由，自應由本院將原判決撤銷改判。爰審酌被告素
    行不良，已有違反肅清煙毒條例之前科紀錄，且前曾因施用毒品，分別經觀察、
    勒戒及強制戒治後，仍不知悔改警惕，猶繼續施用毒品被查獲多次，其施用毒品
    乃自戕行為，及其犯罪後坦承全部犯行之態度等一切情狀，量處如主文第二項所
    示之刑。扣案如附表所示之第一級毒品海洛因（含包裝），因海洛因毒品附著於
    包裝上剝離不易，應將毒品連同包裝之整體視為海洛因毒品，及殘留海洛因之吸
    管（鏟子）一支、塑膠鏟子一支、注射針筒五支，因海洛因毒品量微析離不易，
    應將之與其上海洛因殘渣全部視為海洛因毒品，均應依毒品危害防制條例第十八
    條第一項前段規定，不問屬於犯人與否，均沒收銷燬。至於送驗時所耗損之毒品
    既已滅失，爰不另為沒收銷燬之諭知；又附表編號六部分查獲毒品海洛因二包（
    警秤毛重共一˙四公克）、注射針筒一支，被告否認係其所有，亦不能證明係被
    告施用毒品所用之物而與本案有關，自無從於本案宣告沒收。
四、至於被告被警查獲所採之尿液經檢驗併呈甲基安非他命陽性反應部分，及附表編
    號五部分併查獲大麻一包（警秤重量含袋重○˙四公克），應由檢察官另行卓處
    。
據上論結，應依刑事訴訟法第三百六十九條第一項前段、第三百六十四條、第二百九
十九條第一項前段，毒品危害防制條例第十條第一項、第十八條第一項前段，刑法第
十一條、第五十六條、第四十七條，判決如主文。
本案經檢察官許月雲到庭執行職務。
中    華    民    國        九十三      年     十一     月     十八     日
                              臺灣高等法院高雄分院刑事第五庭
                                  審判長法官  曾永宗
                                        法官  陳明富
                                        法官  邱永貴
右正本證明與原本無異。
如不服本判決應於收受本判決後十日內向本院提出上訴書狀，其未述上訴理由者，
並得於提起上訴後十日內向本院補提理由書狀（均須按他造當事人之人數附繕本)「
切勿逕送上級法院」。
                                      書記官  梁雅華
中    華    民    國        九十三      年     十一     月    二十二    日
附錄本判決論罪科刑法條全文：
毒品危害防制條例第十條第一項
施用第一級毒品者，處六月以上五年以下有期徒刑。
附表：
┌─┬──────┬─────┬───────┬───────┬─────┐
│編│施用毒品時間│扣      案│鑑定結果（尿液│查獲時間、地點│備      考│
│號│、地點      │物      品│、毒品、器具）│             │          │
├─┼──────┼─────┼───────┼───────┼─────┤
│一│九十三年三月│一海洛因淨│一海洛因鑑定報│九十三年五月八│九十三年度│
│  │中旬某日起至│  重０‧０│  告(法務部調 │日十八時二十分│毒偵字第二│
│  │九十三年五月│  九公克（│  查局調科壹字│許，在高雄縣岡│三八五號  │
│  │八日零時，在│  空包裝重│  第二二００一│山鎮○○○路二│          │
│  │高雄縣岡山鎮│  ０‧二一│  七二九０號鑑│段路旁。      │          │
│  │仁壽里正言街│  公克）  │  定通知書）  │              │          │
│  │三二號住處房│二沾有海洛│二吸管（鏟子）│              │          │
│  │間          │  因殘渣之│  沾有海洛因殘│              │          │
│  │            │  吸管（鏟│  渣（高雄醫學│              │          │
│  │            │  子）一支│  大學附設中和│              │          │
│  │            │          │  紀念醫院九十│              │          │
│  │            │          │  三年七月五日│   │          │
│  │            │          │  第九三０六－│              │          │
│  │            │          │  三八四號檢驗│              │          │
│  │            │          │  報告）      │              │          │
│  │            │          │三尿液呈嗎啡陽│              │          │
│  │            │          │  性反應（高雄│              │          │
│  │            │          │  縣衛生局九十│              │          │
│  │            │          │  三年五月十四│              │          │
│  │            │          │  日九三煙檢字│              │          │
│  │            │          │  第八一八號檢│              │          │
│  │            │          │  驗成績書）  │              │          │
├─┼──────┼─────┼───────┼───────┼─────┤
│二│九十三年七月│海洛因淨重│一海洛因鑑定報│九十三年七月二│九十三年度│
│  │二十六日，在│０‧０八公│  告（法務部調│十六日十八時許│毒偵字第四│
│  │同前住處    │克（空包裝│  查局調科壹字│，在高雄縣岡山│０九六號  │
│  │            │重０‧二０│  第二二００一│鎮○○○○路旁│          │
│  │            │公克）    │  七八九三號鑑│              │          │
│  │            │          │  定通知書）  │              │          │
│  │            │          │二尿液呈嗎啡陽│              │          │
│  │            │          │  性反應（高雄│              │          │
│  │            │          │  縣政府衛生局│              │          │
│  │            │          │  九十三年八月│              │          │
│  │            │          │  九日九三煙檢│              │          │
│  │            │          │  字第一六四七│              │          │
│  │            │          │  號成績書）  │              │          │
├─┼──────┼─────┼───────┼───────┼─────┤
│三│九十三年八月│海洛因淨重│一海洛因鑑定報│九十三年八月二│九十三年度│
│  │二十六日十四│０‧０三公│  告（法務部調│十八日十五時十│毒偵字第四│
│  │時十分許，在│克（空包裝│  查局九十三年│分許，在高雄縣│九七六號  │
│  │高雄縣岡山鎮│重０‧一八│  九月二十四日│岡山鎮○○路二│          │
│  │程香里某土地│公克）    │  調科壹字第二│六九號        │          │
│  │公廟廁所    │          │  二００一八一│              │          │
│  │            │          │  ０二號）    │              │          │
│  │            │          │二尿液呈嗎啡陽│              │          │
│  │            │          │  性反應（高雄│              │          │
│  │            │          │  縣衛生局九十│              │          │
│  │            │          │  三年九月三日│              │          │
│  │            │          │  煙檢字第一九│              │          │
│  │            │          │  七０號檢驗成│              │          │
│  │            │          │  績書）      │              │          │
├─┼──────┼─────┼───────┼───────┼─────┤
│四│九十三年八月│一海洛因淨│一海洛因鑑定報│九十三年八月三│九十三年毒│
│  │三十一日六時│  重０．四│  告（法務部調│十一日十三時許│偵字第五０│
│  │許，在高雄縣│  三公克（│  查局九十三年│，在高雄縣岡山│三三號    │
│  │岡山鎮○○街│  空包裝重│  十月四日調科│鎮○○○街與竹│          │
│  │三二號住處廁│  一．０九│  壹字第二二０│圍北街口      │          │
│  │所          │  公克）  │  ０一八一一七│              │          │
│  │            │二沾有海洛│  號鑑定通知書│              │          │
│  │            │  因之塑膠│  ）          │              │          │
│  │            │  鏟管一支│二塑膠鏟管、注│              │          │
│  │            │  、注射針│  射針筒呈海洛│              │          │
│  │            │  筒五支  │  因陽性反應（│              │          │
│  │            │          │  高雄醫學大學│              │          │
│  │            │         │  九十三年十月│              │          │
│  │            │          │  二十二日九三│              │          │
│  │            │          │  一０－三二九│              │          │
│  │            │          │  號檢驗報告）│              │          │
│  │            │          │三尿液檢驗呈嗎│              │          │
│  │            │          │  啡陽性反應（│              │          │
│  │            │          │  高雄縣衛生局│              │          │
│  │            │          │  九十三年九月│              │          │
│  │            │          │  三日九三煙檢│              │          │
│  │            │          │  字第一九七二│              │          │
│  │            │          │  號檢驗成績書│              │          │
│  │            │          │  ）          │              │          │
├─┼──────┼─────┼───────┼───────┼─────┤
│五│九十三年八月│海洛因淨重│海洛因鑑定報告│              │九十三年毒│
│  │三十一日十四│０．０六公│（法務部調查局│              │偵字第五二│
│  │時二十分許，│克（空包裝│九十三年十一月│              │八四號    │
│  │在同前住處房│重０．一八│十五日調科壹字│              │          │
│  │間          │公克）    │第二二００一八│              │          │
│  │            │          │四二二號鑑定通│              │          │
│  │            │          │知書）        │              │          │
├─┼──────┼─────┼───────┼───────┼─────┤
│六│九十三年十月│          │尿液呈嗎啡陽性│九十三年十月十│九十三年度│
│  │九日八時二十│          │反應（高雄縣衛│三日二十時三十│毒偵字第六│
│  │分許，在同前│          │生局九十三年十│分許，在高雄縣│一七一號  │
│  │住處房間內  │          │一月二日九十三│岡山偵大義二路│          │
│  │            │          │煙檢字第二五０│八二號前      │          │
│  │            │          │一號）     │              │          │
└─┴──────┴─────┴───────┴───────┴─────┘
                                                                  ＨＦＫ
